臺灣臺北地方法院刑事判決　　　　　　　94年度訴字第1361號
公　訴　人　臺灣臺北地方法院檢察署檢察官
被　　　告　乙○○
指定辯護人　本院公設辯護人沈芳萍
上列被告因強盜等案件，經檢察官提起公訴（九十三年度偵字第
二○六九七號、九十四年度偵字第一三六二七號），本院判決如
下：
    主  文
乙○○意圖為自己不法之所有，結夥三人以上，以強暴至使不能
抗拒，而取他人之物，處有期徒刑參年陸月。
    事  實
一、乙○○與林建成（綽號「成成」）及邵賀鍵（綽號「幼啊」
    ）之成年男子共三人（林建成、邵賀鍵另由檢察官簽分偵辦
    ），自民國九十三年八月七日晚間起，在臺北市○○街之某
    海產店飲酒作樂，至翌日凌晨一時許飲酒完畢後，一時興起
    ，談論起三人間何人較為勇敢之話題，經有人提議以強盜營
    業小客車作為證明勇敢之方法，而三人均不願承認係膽小怕
    事之人，因而共同意圖為自己不法之所有，基於強盜他人財
    物之犯意聯絡，而謀議強盜營業小客車；隨即由乙○○騎乘
    車牌號碼ＡＵＵ─六二六號重型機車附載林建成，邵賀鍵則
    另騎乘車牌號碼不詳之機車，三人一同至乙○○位於臺北市
    ○○路一二○巷四九號三樓住處，由乙○○取出置放於家中
    之玩具手槍一把（未扣案，亦無證據證明係違禁物或兇器）
    欲作為犯案工具，再於九十三年八月七日二時三十分許，分
    別騎乘上開二輛機車至臺北市○○○路，乙○○將其所騎乘
    之機車停放於路旁後，即與林建成在臺北市○○○路○段一
    一七號前攔乘由甲○○所駕駛、車牌號碼四九六─ＣＢ號營
    業小客車，並向甲○○佯稱欲至臺北市○○街二二一巷附近
    山區烤肉，邵賀鍵則騎乘機車跟隨於後，待甲○○依乙○○
    等人之指示沿福德街二二一巷行至山區空地，乙○○即取出
    預藏之玩具手槍抵住甲○○身後，並對甲○○聲稱：「阿伯
    ，你不要亂來，不要動」（臺語發音）等語，以此強暴方式
    至使甲○○不能抗拒，林建成及邵賀鍵則動手強取甲○○之
    行動電話一支（ＮＯＫＩＡ廠牌，型號八三一○，ＩＭＥＩ
    號：000000000000000號）、手錶一支、身
    分證、全民健康保險卡、郵局金融卡各一張及現金新臺幣（
    下同）五千餘元，得手後並喝令甲○○下車，強行駕駛甲○○之上開營業小客車離開現場，嗣將營業小客車停放於臺北
    市政府警察局信義分局福德派出所附近。所搶得之手錶一支
    為乙○○等人丟棄，行動電話一支則由乙○○交由其表弟丙○○使用，強取之現金五千餘元則供乙○○三人吃喝而花用
    完畢（另身分證、全民健康保險卡、郵局金融卡及車牌號碼
    四九六─ＣＢ號營業小客車已於事後尋獲交還甲○○）。嗣
    經甲○○報警處理，警方依據其遭強盜之行動電話通聯紀錄
    循線追查，始悉上情，嗣乙○○經由其母親安排向警方投案
    。
二、案經甲○○訴由臺北市政府警察局移送臺灣臺北地方法院檢
    察署檢察官偵查起訴。
    理  由
一、前揭犯罪事實，業據被告乙○○迭於警詢、偵查及本院審理
    時坦承不諱，核與告訴人甲○○於警詢、偵查中指訴情節相
    符，並經證人丙○○於警詢、本院審理時證述屬實（告訴人
    於偵查中向檢察官所為之陳述，業經檢察官令其合法具結，
    且亦無何顯不可信之情況；另被告曾於本院審理時，當庭表
    示對於告訴人、證人丙○○於警詢時所為證述之證據能力不
    予爭執，而同意作為證據，本院審酌上開證詞作成之情況，
    亦無任何不當情事；從而，依據刑事訴訟法第一百五十九條
    之一第二項、第一百五十九條之五第一項規定，告訴人、證
    人丙○○於警詢、偵查中所為證述，均得作為本案之證據，
    附此敘明）；此外，尚有贓物認領保管單（見九十三年度偵
    字第一三六二七號卷第四三頁）、通聯調閱查詢單（見九十
    三年度他字第七六○六號卷第四頁至第七頁）等件在卷可證
    。又被告雖供稱其僅知道「成成」、「幼啊」二人之綽號，
    該二人均係三十歲左右之成年男子，其不知渠等之真實姓名
    年籍等語，惟經本院當庭提示林建成之照片（見九十三年度
    偵字第二○六九七號卷第二八五頁）、邵賀鍵之口卡片（見
    本院卷第三○頁）予被告辨認後，被告供稱林建成即係綽「
    成成」之人，邵賀鍵即係綽號「幼仔」之人（見本院卷第五
    三頁），而林建成係六十五年九月二十二日生，邵賀鍵係六
    十五年十二月八日生，經核對林建成、邵賀鍵二人之年籍資
    料，亦與被告所為其共犯均係三十歲左右男子之供述相符，
    是亦可認定林建成、邵賀鍵即係與被告結夥共犯本案強盜犯
    行之人。綜上，本件事證明確，被告犯行堪以認定，應依法
    論科。
二、論罪科刑部分：
（一）核被告所為，係犯刑法第三百三十條第一項之結夥三人以
      上強盜罪。被告與林建成、邵賀鍵間，有犯意聯絡及行為
      分擔，應論以共同正犯。
（二）又被告對於本件是否為自首有所爭議，按「對於未發覺之
      罪自首而受裁判者，減輕其刑。」刑法第六十二條前段固
      定有明文，本件之查獲過程，係經告訴人報案後，警方依
      據告訴人所有之行動電話序號清查使用之門號，而循線得
      知證人陳銘偉、丙○○均曾使用上開行動電話，故於九十
      三年九月二十二日同時搜索證人陳銘偉、丙○○之住處，
      而證人丙○○供稱：該行動電話係其表哥不知係乙○○或
      張慶將上開行動電話交付予其使用，其再將該行動電話
      交付證人陳銘偉使用等語，並提供其表哥對外聯絡之行動
      電話門號0000000000號、000000000
      0號供警方調查；經警查證後，上開二支門號均曾使用遭
      強盜之行動電話，其中門號0000000000號係於
      九十三年八月七日凌晨案發後同日十二時三十九分三十六
      秒時搭配本案遭強盜之行動電話使用，且該門號之申請人
      即為本案被告，是警方依據門號申請人基本資料、門號通
      話基地臺位置、該門號於案發後使用告訴人行動電話，佐
      以證人丙○○之指證，而於九十三年九月二十三日時，即
      鎖定本案被告為強盜犯罪嫌疑人，並於九十三年九月二十
      四日以雙掛號寄發通知請被告到場接受詢問，惟被告並未
      到場，警方嗣於九十三年十月十三日前往被告住處拘提被
      告，亦拘提無著，在被告於九十三年十一月八日前往臺北
      市政府警察局文山第一分局投案承認犯罪之前，被告即已
      被懷疑涉有強盜罪嫌，且涉案情節重大等情，業據證人即
      偵辦本案之臺北市政府警察局刑事警察大隊偵二隊警員翁
      文祥、郭宏賓分別於本院審理時證述明確（見本院卷第四
      六頁、第四七頁、第六四頁至第六六頁），並有證人丙○○九十三年九月二十二日警詢筆錄（見九十三年度偵字第
      二○六九七號卷第五頁至第八頁）、通聯調閱查詢單（見
      九十三年度他字第七六○六號卷第四頁至第七頁）在卷可
      證。從而，在被告於九十三年十一月八日向警方投案承認
      本案犯行前，警方已依具體事證，發覺被告之強盜犯行，
      鎖定被告為強盜嫌疑人，是被告自非對「未發覺之犯行」
      為自首。從而，被告供稱其係在犯罪未被發覺前，即主動
      於九十三年十一月八日前往警局自首，故有刑法第六十二
      條前段得減輕其刑規定之適用，實有誤會。
（三）按犯罪之情狀可憫恕者，得酌量減輕其刑，刑法第五十九
      條定有明文。本案被告結夥三人強盜之行為，所犯為法定
      本刑七年以上有期徒刑之重罪，惟被告因腳部受傷，無法
      正常上班，又因夫妻感情不睦，情緒不穩，與朋友群聚喝
      酒後，一時思慮不慎，始犯下本案，且於犯後業已賠償被
      害人甲○○一萬元等情，除據被告供承在卷外，復經證人
      即被告之母親鄭美蓮於本院審理時證述明確（見本院卷第
      五七頁、第五八頁），是觀諸本案被告犯罪之具體情狀及
      行為背景，確屬情輕法重，客觀上足以引起社會一般人之
      同情，縱宣告法定最低度之刑猶嫌過重，故本院爰依刑法
      第五十九條之規定酌減其刑二分之一。
（四）爰審酌被告年富力強，不思勤勉向上，竟於深夜時分，結
      夥三人，強取被害人財物，危害社會安寧秩序，惟犯後坦
      承犯行，非無悔意，兼衡其品行、智識程度、犯罪所得財
      物數量等一切情狀，量處如主文所示之刑，以資懲儆。又
      被告用以強盜所用之玩具手槍一把，被告供稱業已丟棄（
      見本院卷第五四頁），且未扣案，亦無證據證明係違禁物
      ，本院爰不宣告沒收，併此敘明。
據上論斷，應依刑事訴訟法第二百九十九條第一項前段，刑法第
二十八條、第三百三十條第一項、第五十九條，判決如主文。
本案經檢察官楊仲萍到庭執行職務。
中 　華 　民 　國   九十四　年　 十二 　月　 二十九　 日
                      臺灣臺北地方法院刑事第一庭
                          審判長法  官  陳興邦
                                法  官  林婷立
                                法  官  劉素如
上正本證明與原本無異。
如不服本判決，應於判決送達後10日內向本院提出上訴狀（應抄
附繕本）。告訴人或被害人如對於本判決不服者，應具備理由請
求檢察官上訴，其上訴期間之計算係以檢察官收受判決正本之日
期為準。
                                書記官  陳俐妙
中 　華 　民 　國   九十四　年　 十二 　月　 二十九　 日
中華民國刑法第330條
犯強盜罪而有第 321 條第 1 項各款情形之一者，處 7 年以上有
期徒刑。
前項之未遂犯罰之。
